Inventaris van het archief van de Inspecteurs en Commissies van de Waterstaat in Nederland, (1551) 1798-1849 (1870)
Nationaal Archief, Den Haag
- JAN BLANKEN JZN, 04
  - Stukken betreffende bijzondere zaken, 04.2
    - Waterstaat, 04.2.1
      - Gelderland (en Duitsland), 04.2.1.3
        - Stukken betreffende de doorbraak van de Waaldijk bij Weurt., 1805; 313; 1 omslag
        - Plannen voor een nieuwe haven bij Zaltbommel en een gierpont over de Waal., 1808; 314; 1 omslag
        - Stukken betreffende algemene verbeteringen van de Gelderse IJssel., 1799-1809; 315; 1 pak
        - Stukken betreffende de Latumse, Ellecomse en Bingerdense dijk., 1814, 1820; 316; 1 omslag
        - Kaart van de grote wegen door de provincie Gelderland., 1816; 317; 1 kaart
        - Stukken betreffende de Baakse weg en Warnsveldse overlaat bij Zutphen., 1811, 1818 - 1825; 318; 1 pak
        - Stukken betreffende de weg en overlaat tussen Zutphen en Warnsveld., 1814-1824; 319; 1 pak
        - Stukken betreffende de postweg van Wezel naar Munster., 1811; 320; 1 omslag
        - Proces-verbaal betreffende een gedeelte van de grote weg 1e klasse inv.nr. 6 van de Grebbe tot Wageningen., 1826; 321; 1 stuk
      - Utrecht, 04.2.1.4
        - Stukken betreffende aanbestedingen van werken in de provincie Utrecht., 1814-1819; 322; 1 omslag
        - Stukken betreffende de sluizen bij Vreeswijk., 1807-1833; 323; 1 pak
        - Stukken betreffende het brak worden van het water in de Vecht., 1798, 1817 - 1825; 324; 1 pak
        - Stukken betreffende de vereniging van de Vecht, de Lek en Nederrijn met de Eem., 1803, 1824 - 1829; 325; 1 pak
        - Stukken betreffende de Mijdrechtse Droogmakerij, met vier kaarten., 1784-1834; 326; 1 pak
          Enkele stukken betreffen ook de Haarlemmermeer en de Waverveense Plassen.
        - Stukken betreffende de schutsluis in de Lek bij IJsselstein., 1808; 327; 1 omslag
        - Stukken betreffende de droogmaking van de Waverveense Plassen., 1812-1821; 328; 1 omslag
        - Stukken en kaarten betreffende de grote weg inv.nr. 11 van Utrecht naar Zaltbommel., 1816-1819; 329; 1 pak
      - Noord-Holland, 04.2.1.5
        Zie ook zeeweringen algemeen.
        - Geschiedkundige aantekeningen omtrent Noordhollands oudste waterstaat., 1823; 330; 1 omslag
        - Aantekeningen uit Wagenaar's beschrijving van Amsterdam., 1823-1824; 331; 1 omslag
        - Stukken betreffende het beheer der duinen in Noord-Holland., 1796-1819; 332; 1 omslag
        - Staat der waterstaats- en defensiewerken in de arrondissementen Amsterdam en Naarden., 1811; 333; 1 omslag
        - Stukken betreffende overstromingen in Noord-Holland., 1825; 334; 1 omslag
        - Stukken betreffende beveiliging door stenen beren in de Noord-Hollandse, Rijnlandse en Amstellandse Zee- en IJdijken., 1825; 335; 1 omslag
        - Stukken betreffende het onderhoud der zeeweringen van den Helder, Texel, Vlieland en Terschelling, met een kaart., 1751-1754, 1793 - 1796, 1806, 1816; 336; 1 pak
        - Stukken betreffende grondboringen langs de kusten der Zuiderzee in Noord-Holland., 1825; 337; 1 omslag
        - Rapport over de toestand der dijken langs de Zuiderzee en het IJ overeenkomstig de tien jaarlijkse waterpassing van 1797 door A.F. Goudriaan en C. de Haas., 1798; 338; 1 deel
        - Stukken betreffende het onderhoud enz. der Hondsbosse Zeewering., 1754-1802; 339; 1 pak
        - Stukken betreffende de bevaarbaarmaking van de Amstel., 1808-1819; 340; 1 omslag
        - Stukken betreffende de drinkwatervoorziening en waterverversing van Amsterdam., 1687-1818; 341
        - Stukken betreffende de omdijking van het IJ., 1680-1828; 342; 1 pak
        - 'Nota betrekkelijk de beantwoordingen der vraag omtrent de afdamming van het IJ'., 1823; 343; 1 pak
        - Staten van peilingen in het IJ., 1770-1828; 344; 1 omslag
        - Stukken betreffende reparatie en inspectie van de sluizen te Halfweg., 1788-1791; 345; 1 omslag
        - Stukken betreffende de schutsluis aan de Overtoom te Amsterdam en de Slaperdijk bij Spaarndam., 1800-1803; 346; 1 pak
        - Stukken betreffende de haven-, dijk- en defensiewerken te Den Helder, Nieuwediep., ca. 1781 - 1827; 347-348; 2 pakken
          - 1781-1813, 347
          - 1814-1827, 348
        - Stukken betreffende de zeesluis te Muiden., 1799-1826; 349; 1 pak
        - Stukken betreffende de havenwerken te Medemblik., 1804; 350; 1 pak
        - Stukken betreffende de aanleg enz. van het Groot Noord-Hollandskanaal, met tekeningen en kaarten., 1818-1828; 351; 1 pak
        - Stukken betreffende werken aan de Weespersluis., 1798, 1817 - 1822; 352; 1 omslag
        - Stukken betreffende zeeweringen enz. op het eiland Wieringen., 1795, 1819, 1826; 353; 1 omslag
        - Bestekken enz. voor dijkwerken aan de Zaan., 1789; 354; 1 omslag
        - Stukken betreffende seinmolens in Noord-Holland., 1795; 355; 1 omslag
        - Stukken betreffende de weg van Amsterdam-Utrecht-Vreeswijk-Gorinchem., 1811-1812; 356; 1 pak
          Zie ook inv.nr. 703.
        - Stukken betreffende vernieuwingen aan de brug voor de Gravelandse Poort te Weesp., 1784; 357; 1 omslag
        - Stukken betreffende vernieuwingen en herstellingen van drie bruggen te Naarden., 1771; 358; 1 omslag
        - Stukken betreffende remissie van belasting aan polderbesturen in Noord-Holland., 1801; 359; 1 omslag
        - Stukken betreffende verveningen in de omgeving van Hoorn., 1792; 360; 1 omslag
        - Lijst van landen gelegen in de geoctroyeerde Veenpolder onder Assendelft., 1806; 361; 1 deel
        - Stukken betreffende vervening in de Amstelveenpolder., 1813-1814; 362; 1 omslag
        - Stukken betreffende werken aan de oever van het Legmeer., 1791; 363; 1 omslag
        - Stukken betreffende de droogmaking van het Haarlemmermeer., 1800-1824; 364; 1 pak
        - Stukken betreffende wegen tussen Amstelveen en Gouda., 1811; 365; 1 omslag
        - Stukken betreffende de weg van Hoorn naar Enkhuizen., 1813; 366; 1 omslag
        - Diverse stukken van minder belang., 1814-1896; 367; 1 omslag
      - Zuid-Holland, 04.2.1.6
        - Algemeen, 04.2.1.6.1
          - Stukken betreffende grote sluis- en dokwerken te Hellevoetsluis, door Blanken als directeur nagelaten., 1798-1808; 368-374; 3 delen, 4 pakken
            - Register houdende voordrachten, officiële rapporten enz, 1798 aug. 28 - 1799 juni 15, 368
            - Register houdende officiële correspondentie, orders, instructies enz., 1798 - 1808, 369-370
              - 1798 juni 21 - 1801 feb. 23, 369; 1 deel
              - 1801 feb. 28 - 1808 aug. 11, 370; 1 deel
            - Officiële correspondentie, orders, instructies enz, met retro-acta d.d. 1604, 1791 - 1807, 371-372
              - 1604, 1791 - 1802, 371
              - 1803-1807, 372
            - Journalen. 'Aantekeningen' van dagelijkse werkzaamheden, 1796 juli 18 - 1808 dec. 31, 373
            - Bestekken, rekeningen enz, 1688 - 1813, 374
          - Stukken betreffende peilingen., 1775-1808; 375; 1 pak
          - Correspondentie memories enz. betreffende de kaaimuren der oude en nieuwe sluis en de nieuwe straatweg tussen Brielle en Hellevoetsluis. Correspondentie memories enz. betreffende de kaaimuren der oude en nieuwe straatweg tussen Brielle en Hellevoetsluis., 1804-1818; 376; 2 delen
          - Memoriaal van uitgaven wegens de maritieme sluis- en dokwerken te Hellevoetsluis., 1799-1807; 377; 1 deel
          - Stukken betreffende zee- en rivierwerken op Goederee en Overflakkee., 1728-1819; 378-380; 2 pakken, 1 band
            Hierbij ook stukken betreffende Voorne en Hoek van Holland.
            - 1728-1793, 378
            - 1732-1796, 379
              Met een kaart van het Haringvleet, 1781.
            - 1797-1819, 380
          - Protocol van alle schouwbare weg- en waterwerken op Goeree en Overflakkee, opgenomen door C. Goekoop, in duplo., 1801; 381; 1 deel
          - Lijst van polders en polderbesturen op Goeree en Overflakkee., 1801; 382; 1 stuk
          - Peilboek van Goeree en Overflakkee., 1795; 383; 1 deel
          - Stukken betreffende de zeedijken om de polder Oud-Herkingen op Overflakkee., 1775-1804; 384; 1 pak
          - Rapporten over alle zee- en rivierwerken langs het Haringvliet, het Hollands Diep, de Merwede tot Dordrecht, de Oude Maas, 't Spuy, de Noord tot Krimpen aan de Lek, de Nieuwe Maas met het Scheur tot aan zee., 1802, 1804, 1806; 385; 1 omslag
          - Stukken betreffende zeeweringen op de eilanden Voorne en Rozenburg., 1761-1826; 386; 1 pak
          - Stukken betreffende fortificatiewerken op het eiland Voorne., 1780-1792; 387; 1 pak
            Zie ook Goeree en Overflakkee.
          - Stukken betreffende zee- en rivierwerken op Voorne., 1800-1805; 388; 1 omslag
          - Brieven- en orderboek van J. Blanken Jzn. betreffende de quarantaineplaats op het eiland Tien Gemeten, met inhoudsopgave., 1804 okt. 20 - 1808 jan. 27; 389; 1 deel
          - Brieven- en orderboek betreffende het invalidenhuis te Delfshaven, met inhoudsopgave., 1806 jan. 25 - 1808 apr. 22; 390; 1 deel
        - Rivierwerken, 04.2.1.6.2
          - Stukken betreffende herstellingen aan Lekdijken enz. in de Krimpenerwaard., 1747-1829; 391; 1 pak
          - Stukken en tekeningen betreffende de kettingbrug bij Vianen over de Lek., 1825-1828; 392; 1 pak
          - Stukken betreffende verbeteringen aan de bemaling van de polders van het Ambacht Lekkerkerk., 1818; 393; 1 omslag
          - Stukken betreffende de Lek bij Schoonhoven en Nieuwpoort., 1802-1808; 394; 1 omslag
          - Stukken betreffende Lingewerken, ook in Gelderland, en de Diefdijken., 1809-1829; 395-399; 5 pakken
            - 1809, 395
              Met een wachtreglement d.d. 1799.
            - 1810, 396
            - 1811, 397
            - 1812-1820, 398
            - 1821-1829, 399
          - Bestekken en processen-verbaal., 1809-1811, 1820; 400; 1 pak
          - Stukken betreffende de bouw van een nieuwe sluis te Rotterdam., 1773; 401; 1 omslag
          - Stukken betreffende herstellingen aan en peilingen in de Nieuwe Maas boven en beneden Rotterdam., 1695, 1771 - 1827; 402; 1 pak
          - Stukken betreffende de bouw van een nieuwe sluis in de haven te Schiedam., 1778; 403; 1 omslag
          - Stukken betreffende de aanleg van de haven te Vlaardingen., 1800-1803; 404; 1 pak
          - Ontwerp tot verbetering van de scheepvaart tussen de Maas en 's-Gravenhage., 1834; 405; 1 omslag
          - Voorstellen en adviezen omtrent herstellingen en andere werken aan de Merwede en killen., 1730-1789, 1810; 406; 1 pak
          - Stukken betreffende verbetering der afwatering door de Nieuwe Merwede, 1818-1819, met enige aantekeningen d.d. 1814-1816 en een kaart., 1814-1819; 407; 1 pak
          - Stukken betreffende de bouw van een grote sluis in de IJssel te Gouda., 1763; 408; 1 pak
          - Peilingen van de Hollandse IJssel van Montfoort tot de Maas., 1792; 409; 1 pak
          - Plan van kanalisatie en bemaling van de Hollandse IJssel., 1811; 410; 1 omslag
          - Bestek en conditie voor een brug over de vestinggracht van Oudewater., 1784; 411; 1 stuk
          - Rapport over de waterpassing in verband met de verbetering van de dijk langs de Vlist van Schoonhoven tot Haastrecht., 1758; 412; 1 omslag
        - Kanalen, 04.2.1.6.3
          - Kostenberekening van het uitwateringskanaal te Katwijk., 1804-1808; 413; 1 pak
          - Plan voor een 'kanaal van Moordhoek' in de Alblasserwaard, met een kaart., 1817; 414; 1 omslag
          - Stukken betreffende drinkwatervoorziening en waterverversing in de grachten en vijvers te 's-Gravenhage., 1751-1828; 415; 1 pak
          - Stukken betreffende het Kanaal van Steenenhoek., 1804-1824; 416-419; 4 pakken
            Meerder rapporten zijn in duplo aanwezig.
            - 1804-1810, 416
            - 1811-1817, 417
            - 1818-1819, 418
            - 1820-1824, 419
          - Weekjournalen van de verrichtingen en verdere gebeurtenissen betrekkelijk het Kanaal van Steenenhoek., 1818 juni 7 - okt. 17; 420
          - Financiële stukken betreffende het Kanaal van Steenenhoek., 1818-1821; 421; 1 pak
          - Stukken betreffende de aanleg van het Zederikkanaal., 1818-1835; 422; 1 pak
            Hierbij enige stukken over stoomwatermolens, schepraderen enz. bij de Arkelse dam gebruikt.
          - Stukken betreffende de tolbrug over het Zederikkanaal te Meerkerk en de korenbrug te Gorinchem., 1809, 1824 - 1825; 423; 1 omslag
          - Stukken betreffende de aanleg van het Voornse kanaal., 1822-1831; 424; 1 pak
        - Polders, droogmakerijen en veenderijen, 04.2.1.6.4
          - Stukken betreffende de afscheiding van Delfshaven van Delft., 1795; 425; 1 omslag
          - Statisitieke opgaven omtrent de droogmakerijen in Delfland, Rijnland en het waterschap Woerden., 1798, 1814; 426; 1 pak
          - Lijsten van de polders en polderbesturen op de eilanden Goederede en Overflakkee, Voorne en Putten., 1801-1802; 427; 1 omslag
          - Stukken betreffende verveningen in de Krimpenerwaard., 1762-1817; 428; 1 omslag
          - Advies over de dijken enz. in de Krimpenerwaard., 1791; 429; 1 katern
          - Stukken betreffende de verhoging van een heuvel, genaamd 'de Koijerij de Kijfhoek'., 1802; 430; 1 omslag
          - Adressen aan de koning van de polderbesturen van Asperen, Heukelom en Vianen over vrijdom van verpanding., 1807; 431; 1 omslag
          - Adviezen over een molen en een stoom- of vuurmachine bij de Nieuwkoopse Droogmakerij., 1789-1790, 1808, 1810; 432; 1 omslag
          - Stukken betreffende het onderhoud van dijken enz. in de Zuidoordse polder in Zuidland., 1798; 433; 1 omslag
          - Stukken betreffende de droogmakerij de Zuidplas in Schieland., 1808-1835; 434; 1 pak
          - Stukken betreffende de uitwatering van de Vijfheerenlanden door de Alblasserwaard., 1712, 1774-1834; 435; 1 pak
        - Wegen en tollen, 04.2.1.6.5
          - Stukken betreffende verschillende nieuwe wegen in Zuid-Holland., 1811-1819; 436; 1 omslag
          - Tekening van een dwarsprofiel van de weg 'entre Rotterdam et Gouda', door J. van Lakerveld Blanken., ongedateerd (1812); 437; 1 stuk
          - Stukken betreffende de tol op de weg van Meerkerk naar Ameide., 1819; 438; 1 stuk
      - Zeeland, 04.2.1.7
        - Rapport aan de directeur-generaal over aanbestedingen van waterstaatswerken in Zeeland., 1808 mei 13; 439; 1 stuk
        - Inspectie-rapport van de Noorderstranden van Walcheren door Goudriaan, Dingmans, Schraver en Blanken., 1808; 440; 1 omslag
          Met een schets over het gebruik der paalhoofden voor de defensie, ongedateerd.
        - Inspectie-rapport over de werken in Zeeuws-Vlaanderen., 1805; 441; 1 stuk
        - Stukken betreffende de duinen van Burgh en Westland., 1808; 442; 1 omslag
        - Aanbeveling van de inspecteur C. van Delen voor zijn commies in Zeeland., 1809; 443; 1 stuk
        - Rapport over de zeewering van Bovendam., 1808; 444; 1 omslag
        - Stukken betreffende dichting van de polder Oost-Beveland (Sluis)., 1808; 445; 1 omslag
        - Stukken betreffende het kanaal van Zijpe bij de polder van Bruinisse., 1807; 446; 1 omslag
        - Stukken betreffende de Flauwers zeedijk., 1806-1809; 447; 1 pak
        - Stukken betreffende de haven van Goes., 1793-1815; 448; 1 pak
        - Stukken betreffende zeedijken en verdere werken te Kruiningen., 1808; 449; 1 omslag
        - Stuk betreffende de aanleg van de sluis bij Luntershoek onder Hulst., 1787; 450; 1 stuk
        - Stukken betreffende de haven van Middelburg., 1809, 1814 - 1816; 451; 1 pak
        - Stuk betreffende de polder Nieuwlande en de Molenpolder., 1810; 452; 1 stuk
        - Stukken betreffende Stavenisse, de Marie- en Margarethapolder., 1808; 453; 1 omslag
        - Stukken betreffende de bedijking van Stroodorp., 1808; 454; 1 omslag
        - Stukken betreffende de haven van Veere., 1808; 455; 1 omslag
        - Stukken betreffende de haven- en sluiswerken van Vlissingen., 1783-1808; 456; 1 omslag
        - Tekeningen van de Wilhelminapolder., 1823; 457; 1 omslag
        - Stukken betreffende de Zuid-Kraaienpolder., 1813; 458; 1 pak
      - Noord-Brabant, 04.2.1.8
        - Stukken betreffende waterstaatswerken in het algemeen., 1784, 1801 - 1826; 459-463; 5 pakken
          - 1801-1813, 459
            Met een tekening van de sluis in de Donge, 1784.
          - 1814, 460
          - 1815, 461
          - 1816-1817, 462
          - 1824-1826, 463
        - Stukken betreffende de kanalisatie van de Aa., 1801-1809; 464; 1 pak
        - Bestekken enz. betreffende herstellingen aan bruggen, dijken, sluizen enz. in het land van Altena, Heusden en Dussen., 1702-1828; 465; 1 pak
        - Stukken betreffende kribben in de Maas bij Andel., 1802-1810; 466; 1 omslag
        - Stukken betreffende de Baardwijkse Overlaat., 1754-1810; 467; 1 pak
        - Stukken betreffende de haven van Bergen op Zoom., 1806; 468; 1 pak
        - Stukken betreffende dijken onder de domeinen van Breda., 1801; 469; 1 omslag
        - Stukken betreffende de Groenendijkse haven onder Dongen., 1801; 470; 1 omslag
        - Stukken betreffende de doorbraak van de dijk bij Dungen., 1800; 471; 1 omslag
        - Stukken betreffende de polder Empel en Meerwijk., 1778-1810; 472; 1 pak
        - Stukken betreffende de polder Engelen, Vlijmen en Hedikhuizen., 1801; 473; 1 omslag
        - Stukken betreffende de bedijking van de Ferdinandspolder onder Steenbergen., 1807-1810; 474; 1 omslag
        - Stukken betreffende de nieuwe weg van het veer over de Maas bij Hedel tot Zaltbommel., 1808; 475; 1 omslag
        - Stukken betreffende de Zonzeelse polder onder Ter Heyden., 1800-1801; 476; 1 omslag
        - Stukken betreffende de polder van de Achterste Distelberg onder Helvoirt., 1801; 477; 1 omslag
        - Stukken betreffende de polder Hinkelenoord., 1801; 478; 1 omslag
        - Stukken betreffende de polder Kievitswaard., 1800; 479; 1 omslag
        - Stukken betreffende de communicatiedam te Maren., 1801; 480; 1 omslag
          Met een schetstekening van de doorbraak van de Maasdijk, 1824.
        - Stukken betreffende waterstaatswerken aan de Mark en Dintel., 1800-1828; 481-482; 2 pakken
          - 1800-1805, 481
          - 1808-1828, 482
        - Klachten van landeigenaren te Mill, Gassel en Escharen en het Land van Cuyk over uitwatering, met een kaartje., 1801-1802; 483; 1 omslag
        - Stukken betreffende de polder Nieuwgastel., 1800-1801; 484; 1 omslag
        - Stukken betreffende sluis- en kanaalwerken aan de Noordschans., 1806-1808; 485; 1 omslag
        - Stukken betreffende het aanlegveer bij Lith en verbetering van de weg tussen Ooyen en Os., 1809; 486; 1 omslag
        - Stukken betreffende de bedijking van de Zuidpolder van Ossendrecht., 1809; 487; 1 omslag
        - Stukken betreffende de Maasdijk in het Land van Ravestein., 1801; 488; 1 omslag
        - Stukken betreffende de haven van Roosendaal., 1800; 489; 1 omslag
        - Stukken betreffende de aanleg van kribwerken in de dijken te Sleeuwijk., 1802-1803; 490; 1 omslag
        - Stukken betreffende de Steenbergse en Roosendaalse vlieten., 1801, 1810; 491; 1 omslag
        - Stukken betreffende de Bolspolder onder Steenbergen., 1799-1801; 492; 1 omslag
        - Stukken betreffende ontginningen van grond onder Veghel., 1801; 493; 1 omslag
        - Stukken inzake subsidie voor de Vervoornepolder in het Land van Altena., 1802; 494; 1 omslag
        - Stukken betreffende de havenwerken te Willemstad., 1801-1810; 495; 1 pak
        - Stukken betreffende herstel van de Kraandijk bij Zegge., 1801; 496; 1 omslag
        - Stukken betreffende de zeedijk van Zuidewijn-Capellen., 1799-1801; 497; 1 omslag
        - Stukken betreffende wegen onder Klein-Zundert., 1801; 498; 1 omslag
      - Limburg en Luik, 04.2.1.9
        - Rapporten, voordrachten, consideraties en adviezen betreffende waterstaatswerken in het 16e district., 1817; 499; 1 pak
        - Bestekken van militaire werken te Venlo., 1747 -1787; 500; 1 omslag
    - Miltaire zaken, 04.2.2
      - Memorie van luitenant-admiraal Van Wassenaer over het verval van de zeemacht der republiek., 1777; 501; 1 stuk
      - Rapporten over de organisatie van het beheer der fortificatiewerken in Holland., 1786 en ongedateerd (± 1808); 502; 1 omslag
      - Gedenkschrift over de tegenwoordige inrichting en gebreken der Koninklijke Artillerie-, Genie- en Marineschool te Delft van 1814-1818, door de hoogleraar Jacob de Gelder, in duplo., 1818 okt.; 503; 1 deel
        Zie ook het archief van de in 1819 benoemde Commissie voor een studieplan van de Artillerie- en Genieschool waarvan J. Blanken Jr., lid is geweest.
      - Rapport betreffende de overname van waterbouwkundige werken van het Ministerie van Oorlog., 1810; 504; 1 omslag
    - Uitvindingen enz., 04.2.3
      - Advies van C. Brunings over het middel van O.N. Degerman tot het doen springen van ijsdammen., 1771; 505; 1 stuk
        Hierbij een relaas over proeven om het ijs te doen springen door middel van bommen of mijnen, d.d. 1785.
      - Advies van P. Heijnsius te 's-Gravenhage op het request van J. Kops c.s. omtrent het gebruik en de vruchtbaarheid der duinen., 1796 sep.; 506; 1 stuk
      - Memorie over de uitvinding van de opziener Kros 'om de vijzel op verschillende hoogte te doen opmaken'., 1800; 507; 1 stuk
      - Tekening en beschrijving van een model van een machine, dienende om aan te geven op welke diepte is gelegen de onderstroom van een rivier, die uitmondt in de zee; uitgevonden door Le Sage te Parijs., 1803 juni 17; 508; 1 omslag
      - Rapport over een nieuwe constructie van sluisdeuren door mr. J.W. van Vreedenburch, 17 november 1808, met een desbetreffende memorie., ongedateerd; 509; 1 omslag
      - Rapporten, berekening enz. van molens en andere machines voor bemaling., 1711-1835; 510; 1 pak
      - Stukken betreffende het gebruik van Amsterdamse kunstcement., 1810-1824; 511; 1 omslag
      - Stukken betreffende kraanduikers en verdere middelen ter voorkoming van dijkbreuken en overstromingen der rivieren., 1811-1812, 1816; 512; 1 omslag
        Uitvindingen van C. Zillesen te Utrecht, lid van de Hollandse Maatschappij van Wetenschappen.
- ADRIANUS FRANÇOIS GOUDRIAAN, 05
  Adrianus François Goudriaan werd geboren te Ameide 1 augustus 1768 en is 1 juni 1829 te Rijswijk overleden.
  In 1786 werd hij aangesteld als waterbouwkundig ambtenaar van Amsterdam en in 1788 als opzichter bij het indijken van de polders Riet en Wulfdijk, beoosten Blij- en Kanisvliet in Oostelijk Staats-Vlaanderen.
  In 1790 werd hij onder Chr. Brunings geëmployeerde bij de toen in aanbouw zijnde haven van Nieuwediep; van 1795 af was hij belast met de marine- en waterstaatswerken in het noordelijk deel van Holland met als standplaats Alkmaar. Als zodanig werden van 1797-1800 onder zijn directie de havenwerken en magazijnen te Medemblik uitgevoerd.
  In 1798 werd hij lid van de Commissie voor de Mijdrechtse Droogmakerij.
  In 1800 volgde zijn benoeming tot commissaris-inspecteur van de Waterstaat voor een deel van het departement Texel, in 1803 tot inspecteur in Noord-Holland, hetgeen hij bij de organisatie onder koning Lodewijk d.d. 21 januari 1807 bleef (het 1e district).
  21 maart 1808 werd hij met J. Blanken Jzn. benoemd tot inspecteur-generaal ter standplaats Amsterdam.
  Op 22 januari 1809 volgde zijn benoeming tot lid van het Comité Centraal.
  3 februari 1811 werd hij inspecteur-général des Ponts et Chaussées in een deel der 6e inspectie bestaande uit de departementen Bouches de l'IJssel, Prise, l'Ems Occidental et l'Ems Oriental. Hij kreeg Kampen als standplaats.